【裁判字號】    90,基簡,568
【裁判日期】    901225
【裁判案由】    給付票款
【裁判全文】
臺灣基隆地方法院宣示判決筆錄  九十年度基簡字第五六八號
    原      告  乙○○
    被      告  甲○○
右當事人間九十年度基簡字第五六八號給付票款事件於中華民國九十年十二月二十五
日下午四時在本院民事第九法庭公開宣示判決出席職員如左：
                法      官  林玉珮
                法院書記官  范育誠
                通      譯  林玉梅
朗讀案由兩造均未到
法官朗讀主文宣示判決，並諭知將判決主文、所裁判之訴訟標的及其理由要領，記載
於後：
    主    文
被告應給付原告新臺幣參佰萬元及自民國九十年五月十九日起至清償日止，按年利率
百分之六計算之利息。
訴訟費用由被告負擔。
本判決得假執行。
    事實及理由要領
一、原告起訴主張其持有被告簽發票面金額為新臺幣（下同）三百萬元，付款人為臺
    北國際商業銀行，票據號碼為ＱＣ0000000號，發票日期為民國九十年四
    月九日之支票一紙（下稱系爭支票），經其於同年五月十八日提示不獲付款，業
    據提出與其主張相符之支票及退票理由單各一紙為證，被告並不爭執系爭支票之
    真正，堪信原告之主張為實在。
二、被告雖不爭執系爭支票之真正，惟辯稱所簽發之系爭支票係因擔保與第三人萬泰
    福建設股份有限公司（下稱萬泰福公司）之合建契約，並言明不可將系爭支票背
    書轉讓與他人；況伊與原告素不相識，亦無生意往來及借貸關係，不知為何系爭
    支票會由原告取得等語。
三、按發票人應照支票文義擔保支票之支付；且票據債務人不得以自己與發票人或執
    票人之前手間所存抗辯之事由，對抗執票人，但執票人取得票據出於惡意者，不
    在此限，票據法第一百二十六條、第十三條分別有明文。本件原告以執有系爭支
    票請求被告給付票款，被告則以系爭支票係擔保伊與第三人萬泰福公司之合建契
    約，並約定不得將系爭支票背書轉讓與他人置辯。惟查系爭支票既非記名票據，
    被告亦未於支票上記載禁止背書轉讓，依票據法第一百四十四條準用第三十條第
    二項之反面規定，第三人萬泰福公司非不得將系爭支票背書轉讓與原告，被告復
    無法舉證證明原告取得系爭支票係出於惡意，揆諸前揭法條之規定，被告即不得
    以自己與第三人萬泰福公司所存抗辯之事由對抗原告，被告應依系爭支票上所載
    之文義負擔保支票支付之責。
四、從而，原告依票據關係請求被告清償如主文第一項所示之金額及利息，即無不合
    ，應予准許。
五、本件係命清償票據上債務之判決，依民事訴訟法第三百八十九條第一項第四款規
    定，爰依職權宣告假執行。
中      華      民      國    九十      年     十二     月    二十五    日
~B臺灣基隆地方法院基隆簡易庭
~B        法院書記官  范育誠
~B        法      官  林玉珮
右正本證明與原本無異。
本筆錄正本之送達，與判決正本之送達同一效力。
對於本件判決如有不服，應於收受送達後二十日內向本院提出上訴書狀，上訴於本院
合議庭，並按他造當事人之人數附俱繕本。
中      華      民      國    九十      年     十二     月    二十七    日
~B        法院書記官  范育誠


司法院資訊處製作；財團法人民間司法改革基金會備份。
